臺灣桃園地方法院刑事判決　　　　　　99年度審易字第1669號
公　訴　人　臺灣桃園地方法院檢察署檢察官
被　　　告　楊緯薇
選任辯護人　潘銘祥律師
上列被告因傷害等案件，經檢察官提起公訴（99年度調偵字第60
4 號），本院判決如下：
    主  文
本件公訴不受理。
    理  由
一、公訴意旨如檢察官起訴書所載（如附件）。
二、按告訴乃論之罪，告訴人於第一審辯論終結前得撤回其告訴
    ，又告訴經撤回者，法院應諭知不受理之判決，刑事訴訟法
    第238 條第1 項、第303 條第3 款分別定有明文。本件被告
    因傷害、毀損案件，經檢察官提起公訴，認涉犯刑法第277
    條第1 項傷害罪及第354 條毀損罪，而依同法第287 條前段
    、第357 條規定，均須告訴乃論，茲據告訴人張麗貞、彭濬
    杰於民國100 年1 月7 日具狀撤回告訴，此有刑事撤回告訴
    狀及本院辦理刑事案件電話紀錄查詢表共2 紙在卷可佐，依
    前開法律規定，本件爰不經言詞辯論，逕為不受理判決之諭
    知。
三、據上論斷，應依刑事訴訟法第303 條第3 款、第307 條，判
    決如主文。
中    華    民    國    100     年     1    月    28  日
                      刑事庭  法  官  潘怡華
以上正本證明與原本無異。
如不服本判決應於收受判決後10日內向本院提出上訴書狀，並應
敘述具體理由。其未敘述上訴理由者，應於上訴期間屆滿後20日
內向本院補提理由書( 均須按他造當事人之人數附繕本) 「切勿
逕送上級法院」。
                              書記官  施春祝
中    華    民    國    100     年     1    月    28  日
附件：
臺灣桃園地方法院檢察署檢察官起訴書
                                     99年度調偵字第604號
    被      告  楊緯薇  女  24歲（民國○○年○月○○日生）
                        住桃園縣楊梅鎮○○路389之1號
                        身分證統一編號：Ｚ000000000號
    選任辯護人  宋重和律師
                廖國欽律師
上列被告因傷害等案件，已經偵查終結，認應該提起公訴，茲將
犯罪事實及證據並所犯法條分敘如下：
            犯罪事實
一、楊緯薇於民國99年2月16日晚間10時許，駕駛車牌號碼
    8T-5257號自用小客車搭載某真實姓名年籍不詳綽號「可樂
    」、「愛麗絲」及某真實姓名年籍不詳成年女子共4人，行
    經桃園縣中壢市大江購物中心附近，與彭濬杰所駕駛並搭載
    張麗貞之車牌號碼1859-PQ號自用小客車發生行車糾紛，楊
    緯薇隨即駕駛上開自小客車尾隨在彭濬杰前開自小客車後方
    ，該「可樂」女子並電邀其母親前來助陣。嗣於同日晚間11
    時許，彭濬杰駕駛上開自小客車行經桃園縣中壢市○○○路
    與長春路口等待紅綠燈時，發現遭跟蹤尾隨，張麗貞、彭濬
    杰即下車質問對方，此時，「可樂」之母親適邀集不詳姓名
    成年男子約7、8人分乘某不詳號碼自小客車2輛前來現場，
    楊緯薇、「可樂」、可樂之母親及該不詳成年男子約7、8人
    竟基於傷害、毀損之犯意聯絡，由「可樂」先持鋁棒嗆聲：
    「剛剛為何差一點撞到他們的車」、「為何罵她不男不女」
    楊緯薇復嗆聲：「路是你們開的嗎」、「你想怎樣」等語，
    楊緯薇復用手推彭濬杰，該不詳姓名成年男子約7、8人見狀
    ，旋即分持球棒、木棍等物上前共同毆打彭濬杰，「可樂」
    之母親並徒手毆打張麗貞臉部，且用腳踹張麗貞之胸部，致
    使彭濬杰受有左前臂尺骨側散在性腫（約10公分直徑），張
    麗貞則受有左眼外內眥外側略腫（約6乘5公分）、左上唇內
    面挫傷（約半公分直徑）及左上胸壁疼痛等傷害，該不詳姓
    名成年男子約7、8人再持球棒、木棍朝張麗貞所有之車牌號
    碼1859-PQ號自用小客車猛砸，致使張麗貞所有之上開自小
    客車前擋風玻璃、後擋風玻璃、右後視鏡、左右大燈、後照
    鏡、左水切、前蓋、左前葉子板、右前葉子板、左前門、右
    前門、右後門、右後葉等部分均因此破損而不堪使用。彭濬
    杰、張麗貞隨即記下對方車牌號碼，前往警局報案，始循線
    查知上情。
二、案經被害人彭濬杰、張麗貞訴由桃園縣政府警察中中壢分局
    報告偵辦。
        證據並所犯法條
一、證據並所犯法條：
 1、被告楊緯薇於警詢、偵查供述：確於上開時間駕車與告訴人
    車輛發生行車糾紛，其後告訴人彭濬杰、張麗貞遭毆打，車
    輛遭砸毀之事實。
 2、告訴人張麗貞、彭濬杰分別於警詢、偵查指述：全部犯罪事
    實。
 3、衛生署桃園醫院所出具之診斷證明書2份：告訴人確因此受傷
    之事實。
 4、匯豐汽車股份有限公司理賠專用估價單1份、照片13張：告訴
    人張麗貞之車輛遭毀損之事實。
二、核被告楊緯薇所為係犯刑法第277條第1項之傷害、第354條
    之毀損罪嫌。其與「可樂」等人有犯意聯絡及行為分擔，請
    依共同正犯論處。又被告所犯上開2 罪間，犯意各別，行為
    互殊，請予分論併罰。
三、依刑事訴訟法第251條第1項提起公訴。
  此  致
臺灣桃園地方法院
中    華    民    國    99    年    9     月    20    日
                              檢  察  官   劉 玉 書
本件證明與原本無異
中    華    民    國    99    年    10    月    4     日
                              書  記  官   陳 均 凱
收受原本日期99年10月4日
所犯法條：
中華民國刑法第277條第1項
（普通傷害罪）
傷害人之身體或健康者，處 3 年以下有期徒刑、拘役或 1 千元
以下罰金。
犯前項之罪因而致人於死者，處無期徒刑或 7 年以上有期徒刑
；致重傷者，處 3 年以上 10 年以下有期徒刑。
中華民國刑法第354條
（毀損器物罪）
毀棄、損壞前二條以外之他人之物或致令不堪用，足以生損害於
公眾或他人者，處 2 年以下有期徒刑、拘役或 5 百元以下罰金
。